臺灣苗栗地方法院刑事判決　　　　　　　　　　　　　　九十年度交易字第七二號
　　公　訴　人　臺灣苗栗地方法院檢察署檢察官
　　被　　　告　乙○○
右被告因過失傷害案件，經檢察官提起公訴（九十年度偵字第二八０八號），本院判
決如左：
    主    文
乙○○因過失傷害人，處有期徒刑月，如易科罰金，以參佰元折算壹日。
    事    實
一、乙○○明知農用耕耘機僅得於耕作田地使用，不得於一般道路行駛，竟於民國九
    十年二月二十三日九時五十分，駕駛農用耕耘機沿苗栗縣後龍鎮○○里○○鄉○
    ○道由北往南方向行駛，行至後龍鎮新民里東社九十之十號前，欲右轉進入金宏
    農機行修理該耕耘機，適因其駕駛之耕耘機度過長無法一次駛入該巷道須倒車以
    調整前進角度，於倒車之際本應注意謹慎緩慢後倒，並應注意其他車輛及行人，
    而依當時情事尚非不能注意，竟疏未注意左右來車貿然倒車，適丙○○○駕駛車
    號ＩＨＶ─八六八號重型機車沿同道路，由北往南行經該地，亦疏未注意乙○○
    所駕耕耘機無法一次順利右轉進入該巷道須倒車以調整角度，僅見乙○○所駕耕
    耘佔據其車行道路，乃向左行駛近路中心線以越過乙○○所駕耕耘機，致乙○○
    所駕耕耘機後方耘土之輪刀部位撞擊丙○○○所駕機車，丙○○○因而人車倒地
    ，丙○○○並因此受有右脛腓骨上方開放性骨折之傷害。
二、案經丙○○○訴由苗栗縣警察局竹南分局報請台灣苗栗地方法院檢察署檢察官偵
    查起訴。
    理  由
一、訊據被告乙○○固不否認右開時、地發生車禍撞及告訴人丙○○○之事實，惟矢
    口否認有任何過失，辯稱：事故發生時，伊所駕駛之耕耘機仍正常緩緩前行，並
    倒車情事，而係告訴人丙○○○駕車自行衝撞伊所駕之耕耘機等語。惟查：右揭
    犯罪事實業據告訴人指訴綦詳，告訴人與被告就事故發生之情事雖各執一詞，惟
    被告所駕耕耘機開始右轉至本件事車禍事故發生時，時間長達一、二分鐘一節，
    業據現場目擊證人甲○○證述在卷。是觀之被告所駕耕耘機之長度、現場巷道之
    寬度及被告右轉花費之時間長達一、二分鐘以上等情，應認告訴人所指被告有所
    倒車情事較為可信，否則以該耕耘機之機械動力設備就區區右轉行駛何須費時一
    、二分鐘以上；況參以現場照片，本件車禍事故發生後，告訴人隨即人車倒地於
    該耕耘機車輪旁機車車頭部位亦無嚴重破損狀況，而其身體復遭機車壓於地上而
    無彈出之情事，此均為告訴人及被告所一致是認，是足認告訴人車行速度尚緩。
    準此，告訴人車行速度既緩，應無無法閃避緩緩前行之耕耘機之理，益徵告訴人
    之指訴信而可採，被告辯稱之係告訴人駕車行衝撞其所駕之耕耘機等語，尚難遽
    信，況被告於本院審理中亦坦承伊明知該農用耕耘機不應行駛於一般道路，其仍
    執意行駛，其有過失亦明矣！再按倒車時本應注意謹慎緩慢後倒，並應注意其他
    車輛及行人，道路交通安全規則第一百十條第二款亦定有明文，被告本不應駕駛
    耕耘機至一般道路，其既駕農用耕耘機上路更應於倒車時注意上開規定，而依當
    時情事尚非不能注意，竟疏未注意左右來車貿然倒車，致生本件車禍事故，則被
    告就本件車禍事故之發生顯有過失。又告訴人復因本件車禍事故而受有右脛腓骨
    上方開放性骨折之傷害，此亦有告訴人提出之行政院苗栗醫院之診斷證明書附卷
    可稽，是被告之過失行為，與告訴人所受之傷害間具相當因果關係，被告犯行洵
    堪認定。
二、核被告所為，係犯刑法第二百八十四條第一項前段之過失傷害罪。爰審酌被告之
    素行、所生危害及犯後尚未與被害人和解暨否認犯行之態度等一切情狀，量處如
    主文所示之刑，並諭知易科罰金之折算標準，以資警惕。
據上論斷，應依刑事訴訟法第二百九十九條第一項前段、刑法第二百八十四條第一項
前段、第四十一條第一項、罰金罰鍰提高標準條例第一條前段、第二條，判決如主文
。
本案經檢察官呂曾達到庭執行職務。
中      華      民      國    九十一    年      一      月    二十二    日
                                      台灣苗栗地方法院刑事庭
                                          法  官  姚  銘  鴻
右正本證明與原本無異。
如不服本判決，應於判決送達後十日內向本院提出上訴狀( 應附繕本 )，上訴於臺灣
高等法院台中分院。
                                          書記官  劉  秋  雯
中      華      民      國    九十一    年      一      月    二十二    日
附錄本判決論罪科刑法條：
刑法第二百八十四條第一項前段：
因過失傷害人者，處六月以下有期徒刑、拘役或五百元以下罰金。
